【裁判字號】    98,訴,553
【裁判日期】    990615
【裁判案由】    毒品危害防制條例等
【裁判全文】
臺灣宜蘭地方法院刑事判決               98年度訴字第553號
公  訴  人  臺灣宜蘭地方法院檢察署檢察官
被      告  丁○○
選任辯護人  李基益律師
上列被告因毒品危害防制條例等案件，經檢察官提起公訴（98年
度偵字第3412號），本院判決如下：
    主  文
丁○○販賣第二級毒品，累犯，處有期徒刑柒年肆月；未扣案之
門號0000000000號行動電話壹支（含SIM卡）沒收，如全部或一
部不能沒收時，追徵其價額或以其財產抵償；販賣第二級毒品所
得新臺幣壹仟元沒收，如全部或一部不能沒收時，以其財產抵償
之。又轉讓第一級毒品，共貳罪，均累犯，各處有期徒刑壹年肆
月。又犯藥事法第八十三條第一項之轉讓禁藥罪，共貳罪，均累
犯，各處有期徒刑玖月。應執行有期徒刑玖年捌月；未扣案之門
號0000000000號行動電話壹支（含SIM卡）沒收，如全部或一部
不能沒收時，追徵其價額或以其財產抵償；販賣第二級毒品所得
新臺幣壹仟元沒收，如全部或一部不能沒收時，以其財產抵償之
。
其餘被訴如附表一所示販賣第一級毒品、販賣第二級毒品，及如
附表二所示轉讓第一級毒品部分，均無罪。
    犯 罪 事 實
一、丁○○前於民國93年間因施用毒品案件，經臺灣臺北地方法
    院以93年度訴字第1422號判決判處有期徒刑8月、4月，並定
    應執行有期徒刑10月確定；再於94年間因施用毒品案件，經
    同法院以94年度訴字第710號判處有期徒刑10月、6月，嗣經
    同法院以96年度聲字第1706號裁定減刑並定應執行刑有期徒
    刑6月。上開各案件經入監接續執行，於96年4月19日假釋出
    監，於同年7月16日期滿，假釋未經撤銷，視為執行完畢。
    詎其仍不知悔改，其明知海洛因、安非他命分別為毒品危害
    防制條例第2條第2項第1款、第2款所列管之第一級毒品、第
    二級毒品，亦明知安非他命為藥事法所列管之禁藥，依法不
    得持有、販賣、轉讓，竟(一)基於販賣第二級毒品之犯意，於
    98年1月中旬某日，因乙○○、甲○○合資購買安非他命，
    由乙○○撥打丁○○所持用之0000000000號行動電話聯絡後
    ，丁○○遂攜帶安非他命至乙○○位在宜蘭縣宜蘭市○○路
    182號5樓住處，將安非他命交付乙○○，而販售安非他命予
    乙○○、甲○○2人，得款新臺幣（下同）1,000元。(二)基於
    轉讓第一級毒品之犯意，於98年1月間某日，在宜蘭縣宜蘭
    市陽明大學醫學院附設醫院附近，轉讓海洛因予己○○施用
    ，共2次。(三)基於轉讓第二級毒品之犯意，於97年年底間，
    在戊○○位於宜蘭縣宜蘭市○○路租屋處內，轉讓安非他命
    予丙○○施用，共2次。
二、案經宜蘭縣警察局報請臺灣宜蘭地方法院檢察署檢察官偵查
    起訴。
    理  由
甲、證據能力：
一、按被告以外之人於審判外之言詞或書面陳述，除法律有規定
    者外，不得作為證據，刑事訴訟法第159條第1項定有明文，
    故如欲採被告以外之人於審判外之陳述，必須符合法律所規
    定之例外情形，方得認其審判外之陳述有證據能力。查本案
    證人乙○○、己○○、庚○○、戊○○、甲○○、丙○○於
    警詢時之證述，為被告丁○○以外之人於審判外之言詞陳述
    ，原即不得採為證據，復無刑事訴訟法第159條之1至159條
    之5規定之例外情形，應認不具證據能力。
二、辯護人雖以證人乙○○、己○○、戊○○、庚○○、甲○○
    、丙○○於偵查中證述時，未經被告或辯護人行反對詰問，
    而主張上開證人於偵查中之證詞不具證據能力等語。然按刑
    事訴訟法第159條之1第2項規定，被告以外之人於偵查中向
    檢察官所為之陳述，除顯有不可信之情況者外，得為證據。
    至同法第248條第1項前段規定檢察官「訊問證人、鑑定人時
    ，如被告在場者，被告得親自詰問」，係指「如被告在場者
    」，始發生「被告得親自詰問」情形。又同法條第2項前段
    雖規定「預料證人、鑑定人於審判時不能訊問者，應命被告
    在場」，惟其但書復規定「但恐證人、鑑定人於被告前不能
    自由陳述者，不在此限」。故依現行法，並未強行規定檢察
    官必須待被告在場，始得訊問證人、鑑定人，自不發生在偵
    查中應行交互詰問之問題。依上所述，被告以外之人在檢察
    官偵查中依法具結所為之陳述，依刑事訴訟法第159條之1第
    2項規定，除顯有不可信之情況者外，本即得作為證據，本
    案證人乙○○、己○○、庚○○、戊○○、甲○○、丙○○
    於偵查中均係經具結後始為陳述，各該陳述又非檢察官不法
    取供而得，被告及辯護人復未舉證釋明上開證人於偵查之陳
    述有何顯不可信之情況，依前揭說明，應具有證據能力，辯
    護人以上開證人於偵查中之證述未經反對詰問為由，否認其
    證據能力，並不足採。
三、至本判決其餘所引用之卷證資料，檢察官及被告、辯護人均
    不爭執證據能力，且於言詞辯論終結前未聲明異議，復經本
    院於審判期日依法調查，與待證事實具有關聯性，認為以之
    作為證據為適當，依刑事訴訟法第159條之5規定，得採為證
    據。
乙、有罪部分：
一、訊據被告丁○○對於犯罪事實一(二)所載轉讓第一級毒品予己○○之事實，及犯罪事實一(三)所載轉讓第二級毒品予丙○○
    之事實，均坦承不諱，核與證人己○○、丙○○於偵查中結
    證情節（證人己○○部分見98年度聲監字第18號偵查卷〈下
    簡稱聲監卷〉第230頁、證人丙○○部分見98年度偵字第341
    2號偵查卷〈下簡稱偵卷〉第11頁）相符。至證人丙○○於
    本院審理中固稱：被告只有提供毒品給伊施用1次而已云云
    （見本院卷一第142頁），惟被告對於犯罪事實一(三)所載轉
    讓第二級毒品予丙○○2次之事實，坦承不諱，倘被告僅轉
    讓予丙○○1次，衡情當無於本院審理中坦承之理，應認證
    人丙○○於本院所述係屬迴護被告之詞，該證人偵查中所言
    較屬可採。綜上，足認被告關於犯罪事實一(二)、一(三)之自白
    與事實相符，前開犯罪事實洵堪認定。
二、被告固矢口否認有犯罪事實一(一)所載販賣第二級毒品之事實
    ，辯稱：伊未曾販賣第二級毒品予乙○○，伊也不認識甲○○云云。然查，證人乙○○、甲○○確曾於98年1月中旬某
    日，合資購買第二級毒品，推由乙○○撥打電話與被告聯絡
    後，被告再到乙○○位於宜蘭縣宜蘭市○○路之住處，與乙○○交易毒品等情，乃據證人乙○○、甲○○於偵審中一致
    結證在卷（證人乙○○部分見聲監卷第202頁、本院卷一第
    156至157頁；證人甲○○部分見偵卷第34頁、本院卷一第14
    6至150頁）。而互核證人乙○○、甲○○於本院行隔離訊問
    中所述，證人乙○○稱：「（問：你跟丁○○購買毒品的地
    點？）在汽車旅館，還有1、2次在我自己住的地方，我住在
    新民路182號5樓」、「（問：在新民路地住的地方跟被告買
    毒品，甲○○有沒有看過？）有」、「（問：她看過幾次？
    ）1次」、「（問：當時購買毒品的錢是何人出的？）我們
    一起出的」等情，與證人甲○○所述：「（問：毒品來源為
    何？）我都是透過乙○○合資購買」、「（問：是乙○○買
    還是你買？）乙○○」、「（問：你知道乙○○是向誰購買
    毒品嗎？）向丁○○」、「（問：你如何得知是向丁○○購
    買的？）乙○○打電話給丁○○」、「（問：乙○○打電話
    的時候，你在場嗎？）我在旁邊」、「（問：購買毒品的種
    類為何？）安非他命」、「（問：你有見過丁○○嗎？）有
    」、「（問：是在什麼地方見到的？）我跟乙○○住的地方
    ，在宜蘭醫院轉角處那裡，我忘記地址」、「（問：是在宜
    蘭市○○路嗎？）對」、「（問：當時發生什麼事情？）就
    買毒品安非他命」、「（問：你說你有看到丁○○，總共看
    過幾次？）2、3次吧」、「（問：這2、3次都有交易毒品嗎
    ？)：我不清楚，我都是透過乙○○，然後乙○○過去那裡
    」、「（問：所以你並沒有看到實際交易毒品的經過？）有
    ，在宜蘭新民路我跟乙○○住的地方」、「（問：看到的次
    數有幾次？）我清楚的只有1次」等情，概屬相符。雖關於
    出資比例部分，證人甲○○證稱並無固定比例，有時候乙○○會跟伊借錢，證人乙○○則稱都是各出資一半等語（分見
    本院卷一第149頁、第157頁），然衡以證人乙○○、甲○○
    乃甚為親近之朋友關係，此據證人甲○○於偵查中結證明確
    ，彼此間對於財產處分、出資及相互借貸未設明確界線，而
    對於出資比例之枝微細節認知上略有出入，尚非不合常情。
    另衡以安非他命因屬違禁物，無論持有、販賣均將遭刑罰之
    制裁，亦因此而物稀價昂，證人乙○○、甲○○亦均稱係向
    被告購買毒品，是被告丁○○前開販賣第二級毒品行為顯具
    有營利之意圖，被告販賣第二級毒品之犯行洵足認定。綜上
    ，本件事證明確，被告販賣第二級毒品之犯行堪予認定，應
    予依法論科。
三、按安非他命為毒品危害防制條例第2條第2項第2款所列管之
    第二級毒品，且業經行政院衛生署於69年12月8日公告列入
    藥物藥商管理法第16條第1款（即現行藥事法第22條第1項第
    1款）之禁藥。再按藥事法第83條第1項規定明知禁藥而販賣
    罪之法定刑為7年以下有期徒刑，得併科新臺幣500萬元以下
    罰金，較毒品危害防制條例第8條第2項之法定刑為重，並為
    毒品危害防制條例之後法，且毒品範圍包括影響精神物質與
    其製品，而藥事管理，非僅止於藥品之管理，另毒品未必係
    經公告之禁藥，禁藥亦未必為毒品，是毒品危害防制條例與
    藥事法二者，尚無必然之特別法與普通法關係，故除有轉讓
    之第二級毒品達毒品危害防制條例第8條第6項所定之一定數
    量，經依法加重後之法定刑較藥事法第83條第1項之法定刑
    為重之情形外，因藥事法第83條第1項為後法，且為重法，
    應優先適用藥事法處罰。被告轉讓第二級毒品安非他命予丙○○施用，其轉讓毒品之重量不詳，且衡諸常情，一般人單
    次施用安非他命之數量非多，基於罪疑惟輕原則，應認被告
    轉讓予丙○○施用之安非他命數量未逾行政院訂定發布之「
    轉讓持有毒品加重其刑之數量標準」第2條第2款規定之淨重
    10公克以上，並無毒品危害防制條例第8條第6項規定加重其
    刑之情形，故應優先適用藥事法處罰。是核被告丁○○犯罪
    事實一(一)所為，係犯毒品危害防制條例第4條第2項之販賣第
    二級毒品罪；其犯罪事實一(二)所為，係犯同條例第8條第1項
    之轉讓第一級毒品罪；其犯罪事實一(三)所為，係犯藥事法第
    83條第1項之轉讓禁藥罪。其持有毒品之低度行為，為販賣
    、轉讓毒品之高度行為所吸收，均不另論罪。被告所為販賣
    第二級毒品之罪行、各次轉讓第一級毒品罪行，及各次轉讓
    第二級毒品罪行，犯意個別，行為不同，應予分論併罰。又
    查被告前有犯罪事實欄所載之犯罪科刑執行紀錄，此有臺灣
    高等法院被告前案紀錄表在卷足憑，其於受有期徒刑之執行
    完畢後，5年以內故意再犯本件有期徒刑以上之罪，應依刑
    法第47條第1項規定論以累犯，並加重其刑，惟法定本刑無
    期徒刑部分依法不得加重。
四、爰審酌被告有槍砲、毒品犯罪紀錄，素行非佳；其明知毒品
    煙癮危害之烈，而販賣、轉讓行為乃煙毒禍害之源，流毒所
    及非僅多數人之生命、身體受戕害，且社會、國家之法益亦
    不能免，卻販賣第二級毒品，及轉讓第一、二級毒品，惡性
    非輕；兼衡被告販賣、轉讓毒品之犯罪動機、手段、獲利，
    對社會治安及國民健康之危害程度，暨被告之犯後態度等一
    切情狀，分別量處如主文所示之刑，並定其應執行刑。未扣
    案之門號0000000000號行動電話（含SIM卡）為被告所持有
    ，供販賣第二級毒品使用之物，應依毒品危害防治條例第19
    條規定宣告沒收，如全部或一部不能沒收時，追徵其價額或
    以其財產抵償之。未扣案之被告販賣第二級毒品所得1,000
    元，亦應依前開規定諭知沒收，如全部或一部不能沒收時，
    以其財產抵償之。
丙、無罪部分：
一、公訴意旨另以：被告除犯罪事實一(一)所載販賣第二級毒品予
    乙○○1次外，竟分別基於販賣第一級毒品海洛因、第二級
    毒品安非他命之犯意，於附表一所示之時間、地點，以附表
    一所示之方式，分別販賣海洛因、安非他命予乙○○，並販
    賣海洛因予庚○○、販賣安非他命予戊○○。被告另基於轉
    讓第一級毒品之犯意，於附表二所載時間、地點，轉讓第一
    級毒品海洛因予戊○○。因認被告另涉犯毒品危害防治條例
    第4條第1項之販賣第一級毒品罪嫌、同條第2項之販賣第二
    級毒品罪嫌，及同條第8條第1項之轉讓第一級毒品罪嫌。
二、訊據被告則堅詞否認有此部分犯行，辯稱：伊並未販賣毒品
    予乙○○、庚○○、戊○○，也沒有轉讓海洛因給戊○○，
    伊跟戊○○是一起吃安非他命等語。
三、按犯罪事實應依證據認定之，無證據不得認定犯罪事實；不
    能證明被告犯罪者，應諭知無罪之判決，刑事訴訟法第154
    條第2項、第301條第1項分別定有明文。又刑事訴訟法第161
    條第1項規定，檢察官就被告犯罪事實，應負舉證責任，並
    指出證明之方法。因此，檢察官對於起訴之犯罪事實，應負
    提出證據及說服之實質舉證責任。倘其所提出之證據，不足
    為被告有罪之積極證明，或其闡明之證明方法，無從說服法
    官以形成被告有罪之心證，基於無罪推定之原則，自應為被
    告無罪判決之諭知（最高法院92年臺上字第128號判例要旨
    參照）。
四、又按施用毒品者，其所稱向某人購買之供述，須補強證據以
    擔保其供述之真實性。良以施用毒品者其供述之憑信性本不
    及於一般人，況施用毒品者其供出來源，因而破獲者，法律
    復規定得減輕其刑，其有為偵查機關誘導、或為邀輕典而為
    不實之陳述之可能，其供述之真實性自有合理之懷疑。是施
    用毒品者關於其向某人購買毒品之供述，必須補強證據佐證
    ，以擔保其供述之真實性，俾貫徹刑事訴訟無罪推定及嚴格
    證明之基本原則，而所謂補強證據，指其他有關證明施用毒
    品者之關於毒品交易之供述真實性之相關證據而言，必須與
    施用毒品者關於毒品交易之供述，具有相當程度之關聯性，
    而足使一般人對施用毒品者關於毒品交易之供述，並無合理
    之懷疑存在，而得確信其為真實，始足當之。是此類犯罪之
    重點乃在於販毒犯罪證據之蒐證及補強，而非僅係在法庭上
    對證人行交互詰問，完全在供述憑信性不高之證人之證詞上
    打轉而已（最高法院96年度臺上字第4867號、4974號判決意
    旨參照）。
五、公訴人認被告涉有附表一、二所示犯嫌，無非係以證人乙○○、庚○○、戊○○於警詢、偵查中之證詞，及通聯紀錄、
    通訊監察書、通訊監察譯文等，資為論據。證人乙○○、庚○○、戊○○於警詢中所言，為被告以外之人於審判外之陳
    述，不具證據能力，已如前述，就公訴人所舉其餘證據部分
    ，經查：
 (一) 證人乙○○於偵查中固證稱：伊自97年10月至98年1月中旬
    ，撥打0000000000號行動電話與被告聯絡，在宜蘭縣宜蘭市
    「夏威夷」、「玫瑰園」等汽車旅館處向被告購買海洛因7
    、8次及購買安非他命10餘次云云（見聲監卷第201頁）。惟
    販賣毒品或施用毒品者供出來源，因而破獲者，法律規定得
    減輕其刑，本件證人乙○○於本案警詢、偵查中，其本身亦
    因涉嫌販賣毒品在宜蘭看守所羈押中，此有臺灣高等法院被
    告前案紀錄表可稽，該證人於偵查中並供陳毒品來源時，並
    表示其係配合供出毒品上游盼獲取減刑等語，有其偵訊筆錄
    可佐（見聲監卷第202頁），實難排除該證人為邀減刑寬典
    而不實供出毒品來源之可能，其供述之憑信性已非無疑。又
    證人乙○○於偵查中結證稱：伊到汽車旅館與被告交易毒品
    ，己○○也跟伊一起去過很多次等語（見聲監卷第201頁）
    ，惟證人己○○於偵查中則結證稱：伊未曾與乙○○一同到
    汽車旅館向被告購買毒品等語（見聲監卷第230頁）。證人
    乙○○於本院審理中證稱：伊向被告購買海洛因、安非他命
    ，每次向被告購買毒品，都是伊與甲○○合資買的等語（見
    本院卷一第152至154頁、第157、159頁），惟證人甲○○於
    本院審理中，則稱：伊跟乙○○合資買的都是安非他命，伊
    記得跟被告購買毒品的就是在宜蘭市○○路交易的那1次等
    語（見本院卷一第147、149頁）。是證人乙○○結證向被告
    購買毒品之情形，除與證人甲○○合資向被告購買安非他命
    1 次以外（此部分業經本院認定如犯罪事實一(一)所載），其
    餘所為證詞均與其他證人所述情節有所出入。公訴人對於被
    告各次販賣毒品予證人乙○○之犯罪事實，除證人乙○○之
    證詞外，復未能具體提出事證以資證明，自難僅憑證人乙○○憑信性欠佳之證言，即認定被告確有（除本院犯罪事實一
    (一)外）附表一編號1所示販賣第一、二級毒品予乙○○之事
    實。
 (二) 證人庚○○於偵查中雖證稱：伊在農曆過年前，曾撥打被告
    所持用之行動電話聯絡，向被告購買海洛因2次，每次都是
    在晚上10、11點，代價都是5,000元云云（見聲監卷第218頁
    ）。惟該證人於本院審理中，則改稱：伊係與被告合資購買
    毒品，一共2次，每次伊都出5,000元交給被告去跟被告朋友
    買云云（見本院卷一第161至162頁），其前後所言非無矛盾
    ，難遽認其偵查中所言必較審理中所述為真。至公訴人固另
    舉通聯記錄、庚○○所持用之門號0000000000號行動電話與
    被告所持用之門號0000000000號行動電話之通聯紀錄、通訊
    監察書、通訊監察譯文為據。然前揭通聯紀錄，僅能證明上
    開2門號行動電話間曾有通聯之事實，並無從認定通聯內容
    與毒品有何相關。另依公訴人所舉上開行動電話於98年2月
    13 日15時44分42秒至15時45分48秒之通訊監察譯文：「B（
    庚○○）：我是小潘，你有帶軟的嗎？A（被告）：怎麼樣
    ？B：你對龍潭的路知道嗎？A：等一下，我現在找路都找不
    到，人現在在三星，我朋友離開了，剛才跟他會車我都沒有
    看到。B：你身上有軟的嗎？A：有，要去處理，我等一下再
    打電話給你，我現在往羅東交流道去。B：往羅東交流道去
    。A：是，因我與他約在那裡見面。B：那你快去。A：我等
    一下再打電話給你」等語（見警卷第31頁），與證人庚○○
    於本院審理中所述「係與被告合資向被告朋友買毒品」乙節
    ，難謂全然不符。況該譯文記載被告最後表示會再撥打電話
    跟證人庚○○聯絡，惟觀諸公訴人所舉通訊監察譯文所示（
    見聲監卷第11至13頁），前開2支行動電話於該次聯絡後，
    同日並無再行聯絡之記錄，是究竟雙方嗣後有無會面、交易
    等，均無法單從上開譯文知悉。證人庚○○於偵查中就上開
    通聯內容，亦結證稱：伊並不確定該次是否有交易，因為伊
    打電話給被告，有時被告並不會依約交易等語（見聲監卷第
    218頁）。綜前所述，是前開通訊監察譯文，亦無從作為證
    人庚○○有關毒品來源供述之積極佐證。綜前所述，本件公
    訴人所舉前開證據，尚難據以認定被告確有附表一編號2所
    示販賣第一級毒品予庚○○之事實。
 (三) 證人戊○○於偵查中固證稱：伊在97年8、9月間某日，在宜
    蘭火車站附近旅館內，以2至3萬元之代價向被告購買8.5公
    克的安非他命；約半個月至1個月後某日，在宜蘭火車站附
    近旅館，以相同價格購買同數量之安非他命；約半個月至1
    個月後某日，也是在宜蘭火車站附近，以相同價格購買同數
    量之安非他命，最後1次在98年1、2月間某日，在伊位於宜
    蘭縣宜蘭市○○路之租屋處，以1萬元價格向被告購買4公克
    安非他命；以及在97年8、9月至98年2、3月間，被告曾請伊
    施用海洛因約3、4次，因為伊有跟被告買毒品，所以被告從
    臺北下來時會請伊施用海洛因云云（見聲監卷第247、248頁
    ）。惟證人戊○○於偵查證述時，其本身亦因涉嫌販賣毒品
    於花蓮看守所羈押中，此有臺灣高等法院被告前案紀錄表可
    查，其於警詢時，並稱供出毒品來源判減輕刑責等語，有其
    警詢筆錄可稽（見警卷第9頁），該證人另案販賣毒品案件
    因供出被告為毒品來源，而獲法院減刑之事實，亦有臺灣花
    蓮地方法院98年度訴字第235號刑事判決在卷可按（見本院
    卷一第119至127頁），實無法排除該證人為求減刑而虛偽供
    陳毒品來源之可能。況證人戊○○於本院審理時，改稱：伊
    沒有向被告買過任何毒品，伊跟被告聯絡，是要透過被告尋
    找臺北比較便宜的藥頭，每次伊跟被告約好，有時有見面但
    沒買到安非他命，有時根本沒見面，伊被耍好幾次，事實上
    伊沒有跟被告買毒品，伊在偵查中說向被告購買毒品，是為
    了讓自己販賣毒品的刑責減輕云云（見本院卷一第78至84頁
    ），並稱：被告係請伊施用的是安非他命等語（見本院卷一
    第81至82頁），其關於是否向被告購買毒品、被告轉讓毒品
    之種類等證言，前後非無矛盾，自難盡信。至證人丙○○於
    偵審中均曾結證被告為證人戊○○之毒品來源，然質諸該證
    人於偵審中所述，其偵查中證稱：伊見過被告帶一大堆安非
    他命到戊○○家，將安非他命拿給戊○○，至於被告有沒有
    請或賣戊○○海洛因，伊不清楚等語（見偵卷第11、39頁）
    ，惟於本院審理中，則證稱：伊確定被告與戊○○之間交易
    的毒品是海洛因等語（見本院卷一第143、144頁），其前後
    關於戊○○自被告處取得毒品種類之陳述大相逕庭，實無從
    資為不利於被告之佐證。至公訴人固另舉通聯記錄、通訊監
    察書、通訊監察譯文為據，然觀諸公訴人所舉戊○○所持用
    0000000000號行動電話與被告所持用0000000000號行動電話
    之通聯紀錄，僅能證明上開行動電話間曾有通聯之事實，並
    無從認定通聯內容與毒品有何相關。另依公訴人所舉上開行
    動電話之通訊監察譯文內容（見警卷第46至49頁），雖可見
    諸於98年2月13日18時40分28秒至18時41分03秒「B（戊○○
    ）：你在幹嘛？A（被告）：我剛拿到東西啊，沒那麼快。B
    ：我在阿賢他家等你，你去忙，你別跑回去臺北就好。A：
    41男的喔」等語、於98年2月15日1時9分26秒至1時9分44秒
    ：「B（戊○○）：你車上有沒有男的？A（被告）：男的，
    有。B：有夠1個嗎？A：有。B：快一點。A：很快」等隱誨
    、可疑之對話內容，惟前開通訊內容是否確與毒品有關、係
    有償買賣或無償轉讓，以及所涉毒品種類、交易金額、地點
    、聯絡後雙方是否確有毒品交易等情，均無從由通訊監察譯
    文明確認定。依前所述，本件證人戊○○前後證詞互有矛盾
    ，亦無從與證人丙○○所言、通聯紀錄、通訊監察譯文內容
    等證據相互對應，依無罪推定原則，自應作有利於被告之認
    定。
六、依前所述，公訴人所舉證人乙○○、庚○○、戊○○證詞之
    憑信性不佳，而公訴人所舉通聯紀錄、通訊監察書、通訊監
    察譯文等證據，復不足作為前揭證人供述毒品來源之積極補
    強證據。公訴人所舉之證據，尚無從說服本院以形成被告有
    附表一所示販賣第一、二級毒品予乙○○、販賣第一級毒品
    予庚○○、販賣第二級毒品予戊○○，及附表二所示轉讓第
    一級毒品予戊○○之心證，依上揭法條規定及說明，此部分
    應為被告無罪判決之諭知。
據上論斷，應依刑事訴訟法第299條第1項前段、第301條第1項，
毒品危害防制條例第4條第2項、第8條第1項、第19條第1項前段
，藥事法第83條第1項，刑法第11條、第47條第1項、第51條第5
款，判決如主文。
本案經檢察官劉惟宗到庭執行職務。
中    華    民    國    99    年    6     月    15    日
              刑事第四庭審判長法  官  林楨森
                              法  官  辜漢忠
                              法  官  鄧晴馨
上正本證明與原本無異。
如不服本判決，應於收受送達後10日內向本院提出上訴狀（應附
繕本）。其未敘述上訴理由，應於上訴期間屆滿後20日內補提理
由書狀於本院，上訴於臺灣高等法院。
                              書記官  林怡君
中    華    民    國    99    年    6     月    15    日
附表一：
  ┌─┬─┬─┬──────┬───────┬───────┬───────┐
  │編│交│交│交易時間    │交易次數      │交易地點      │聯絡方式      │
  │號│易│易│            ├───────┤              │              │
  │  │對│毒│            │交易金額（每次│              │              │
  │  │象│品│            │）            │              │              │
  ├─┼─┼─┼──────┼───────┼───────┼───────┤
  │01│吳│海│自97年10月中│7次           │宜蘭縣宜蘭市夏│乙○○以自己持│
  │  │香│洛│某日至98年1 ├───────┤威夷汽車旅館、│用之電話與被告│
  │  │君│因│月中某日止  │分別以4,500元 │玫瑰園汽車旅館│所持用之095403│
  │  │  │  │            │、3,000元、9,0│、乙○○位在宜│7120號行動電話│
  │  │  │  │            │00 元不等之代 │蘭縣宜蘭市新民│聯絡。        │
  │  │  │  │            │價向被告購買海│路住處。      │              │
  │  │  │  │            │洛因。        │              │              │
  │  │  ├─┼──────┼───────┼───────┼───────┤
  │  │  │安│自97年10 月 │12次          │宜蘭縣宜蘭市夏│同上方式。    │
  │  │  │非│中某日至98年├───────┤威夷汽車旅館、│              │
  │  │  │他│1月中某日止 │以1公克3,000元│玫瑰園汽車旅館│              │
  │  │  │命│            │之代價向被告購│、乙○○位在宜│              │
  │  │  │  │            │買安非他命。  │蘭縣宜蘭市新民│              │
  │  │  │  │            │              │路住處。      │              │
  ├─┼─┼─┼──────┼───────┼───────┼───────┤
  │02│潘│海│98年農曆過年│2次           │宜蘭縣宜蘭市東│庚○○以自己所│
  │  │宏│洛│前某日22、23│              │港路黎明國小附│持用之00000000│
  │  │祈│因│時許        ├───────┤近某間網路咖啡│70號行動電話與│
  │  │  │  │            │5,000 元/次   │店外。        │被告所使用之09│
  │  │  │  │            │              │              │00000000號行動│
  │  │  │  │            │              │              │電話聯絡。    │
  ├─┼─┼─┼──────┼───────┼───────┼───────┤
  │03│陳│安│(1)97年8、9月│4次           │宜蘭縣宜蘭市宜│證人戊○○以所│
  │  │啟│非│  間某日。  ├───────┤蘭火車站附近之│持用之00000000│
  │  │文│他│(2)97年9、10 │前3次以2萬元至│汽車旅館、證人│99號行動電話與│
  │  │  │命│  月間某日。│3萬元之代價向 │戊○○位在宜蘭│被告所使用之09│
  │  │  │  │(3)97年10、11│被告購買8.5公 │縣宜蘭市○○路│00000000號行動│
  │  │  │  │  月間某日。│克安非他命;第4│租屋處內。    │電話聯絡。    │
  │  │  │  │(4)98年1、2月│次係以1萬元之 │              │              │
  │  │  │  │  間某日。  │代價購買4公克 │              │              │
  │  │  │  │            │安非他命。    │              │              │
  └─┴─┴─┴──────┴───────┴───────┴───────┘
附表二：
  ┌─┬─┬─┬──────┬───────┬───────┬───────┐
  │編│對│毒│轉讓時間    │轉讓次數      │交易地點      │聯絡方式      │
  │號│象│品│            │              │              │              │
  │  │  │種│            │              │              │              │
  │  │  │類│            │              │              │              │
  ├─┼─┼─┼──────┼───────┼───────┼───────┤
  │01│陳│海│97年8、9    │3次           │宜蘭縣宜蘭市宜│證人戊○○以所│
  │  │啟│洛│月間至98    │              │蘭火車站附近之│持用之00000000│
  │  │文│因│年2、3月    │              │汽車旅館、證人│99號行動電話與│
  │  │  │  │間          │              │戊○○位在宜蘭│被告所使用之09│
  │  │  │  │            │              │縣宜蘭市○○路│00000000號行動│
  │  │  │  │            │              │租屋處內。    │電話聯絡。    │
  └─┴─┴─┴──────┴───────┴───────┴───────┘
本案論罪科刑主要法條：
毒品危害防制條例第4條第2項
製造、運輸、販賣第二級毒品者，處無期徒刑或 7 年以上有期
徒刑，得併科新臺幣 1 千萬元以下罰金。
毒品危害防制條例第8條第1項
轉讓第一級毒品者，處 1 年以上 7 年以下有期徒刑，得併科新
臺幣 1 百萬元以下罰金。
藥事法第83條第1項
明知為偽藥或禁藥，而販賣、供應、調劑、運送、寄藏、牙保、
轉讓或意圖販賣而陳列者，處 7 年以下有期徒刑，得併科新臺
幣 5 百萬元以下罰金。

司法院資訊處製作；財團法人民間司法改革基金會備份。
